【裁判字號】    97,易,2438
【裁判日期】    980612
【裁判案由】    毀棄損壞
【裁判全文】
臺灣臺北地方法院刑事判決              97年度易字第2438號
公  訴  人  臺灣臺北地方法院檢察署檢察官
被      告  甲○○
上列被告因毀棄損壞案件，經檢察官提起公訴（97年度偵緝字第
208號），本院判決如下：
    主  文
甲○○損壞他人汽車左後照鏡、右前車門鈑金、左後車門鈑金、
車身烤漆，足以生損害於他人，處拘役肆拾日，如易科罰金以新
臺幣壹仟元折算壹日。
    事  實
一、甲○○於民國96年8月21日21時45分許，騎乘車牌號碼A3T-7
    39號機車，與10數名姓名年籍均不詳之已滿18歲友人同行，
    行經臺北市大安區○○○路○段132號前，因其中一輛機車遭
    撞倒，甲○○與其同行友人臨停路中查看倒地友人之狀況，
    而阻礙道路之通行，適乙○○駕駛車牌號碼3085-GT號自用
    小客車行經該處，見道路被阻而按鳴喇叭。詎甲○○與該10
    數名同行友人竟因而心生不滿，共同基於毀損他人自小客車
    之車門鈑金、車身烤漆、左後照鏡之犯意聯絡，見乙○○車
    輛前行，即自後追逐，於行至自小客車旁時，即分別以腳踹
    ，及以不詳工具敲、打車身洩慎，致乙○○之自用小客車受
    有左後照鏡斷裂，喪失查看後方之功能，以及右前車門、左
    後車門鈑金凹陷、車身烤漆刮傷，喪失美觀之效用，足以生
    損害於乙○○。
二、案經乙○○訴由臺北市政府警察局大安分局報告臺灣臺北地
    方法院檢察署檢察官偵查起訴。
    理  由
一、上揭犯罪事實，業據被告甲○○於本院審理時坦承不諱，並
    據證人即告訴人乙○○於本院審理時結證在案，且有告訴人
    所有之上開車輛受損後照片4張在卷可稽（參偵19335號卷第
    7-8頁），足認被告前開出於任意性之自白，核與事實相符
    ，而可採信。從而，本件被告損壞告訴人之自用小客車之左
    後照鏡等物之犯行，事證明確，洵堪認定，應依法論科。
二、核被告所為，係犯刑法第354條之毀損罪。至於蒞庭檢察官
    以被告與其他同行友人之上開行為，不僅係基於毀損之犯意
    ，其等更進而基於恐嚇之犯意，而以上開手段，達其恐嚇告
    訴人之目的，認其所為，另涉犯刑法第305條之恐嚇安全罪
    嫌，並與前開起訴罪名有想像競合犯之裁判上一罪之關係。
    惟訊據被告堅詞否認有何恐嚇之犯行，並辯稱: 當時並沒有
    要恐嚇告訴人，只是生氣而已等語。按「刑法第305條之恐
    嚇罪，所稱以加害生命、身體、自由、名譽、財產之事，恐
    嚇他人者，係指以使人生畏怖心為目的，而通知將加惡害之
    旨於被害人而言。」（最高法院52年臺上字第751例要旨參
    照）。證人乙○○於本院審理時結證稱: 當時有幾部機車擋
    在前面，我按一聲喇叭，有些機車騎士瞪著我看，但關著車
    窗沒有聽到他們說什麼，當下被機車騎士圍住，又被敲打車
    子，會覺得害怕等語。惟查，本件被告與其餘共犯係因不滿
    告訴人對其等按鳴喇叭，而夥眾自後追逐告訴人，並進而以
    上開手段踹、敲、打告訴人之車輛以洩憤，就損害財產部分
    ，被告已對告訴人實際進行財產之毀損行為，而非僅僅是給
    予告訴人惡害之通知而已。自難認被告對告訴人有何恐嚇毀
    損財產之行為。另依告訴人上開證詞，在被告與同行友人對
    其為上開毀損行為之過程中，並未聽聞被告及其友人曾對其
    為任何有關生命、身體、自由、名譽等事項之惡害通知，雖
    告訴人不免因被告之毀損車輛行為，而心生畏懼，惟此尚與
    刑法第305條以加害生命、身體、自由、名譽之事恐嚇他人
    之構成要件有間。此外，復查無其他積極之證據足以證明被
    告當時除有損壞告訴人之上開物品洩憤之犯意外，另有恐嚇
    告訴人之生命、身體、自由之犯行，既無證據證明，此部分
    本應為被告無罪之諭知，惟承前所述，蒞庭檢察官認如構成
    此一罪名，與前開毀損罪部分有想像競合犯之裁判上一罪之
    關係，爰不另為無罪之諭知，附此敘明。爰審酌被告甲○○
    與同行友人不顧他人通行之權利，率然在路中停車，他人僅
    是按鳴喇叭示意，即夥眾出手毀損他人之物，造成告訴人受
    有約新臺幣2萬餘元之損害，被告自白犯罪，並與告訴人達
    成和解之協議，但其僅於97年12月11日給付7千4百元，餘款
    非但分文未付，且自此即拒不到庭，本院傳拘無著，經通緝
    後始遭緝捕到案，其犯後態度欠佳等一切情狀，量處如主文
    所示之刑，並諭知易科罰金之折算標準。
據上論斷，應依刑事訴訟法第284條之1、第299條第1項前段，刑
法第354條、第41條第1項前段，刑法施行法第1條之1，判決如主
文。
本案經檢察官楊智綸到庭執行職務
中    華    民    國    98    年    6     月    12    日
                  刑事第四庭  法  官  李桂英
上正本證明與原本無異。
如不服本判決應於收受送達後10日內向本院提出上訴書狀，並應
敘述具體理由；其未敘述上訴理由者，應於上訴期間屆滿後20日
內向本院補提理由書（均須按他造當事人之人數附繕本）「切勿
逕送上級法院」。告訴人或被害人如對於本判決不服者，應具備
理由請求檢察官上訴，其上訴期間之計算係以檢察官收受判決正
本之日期為準。
                              書記官  嚴君珮
中    華    民    國    98    年    6     月    12    日
附錄本案論罪科刑法條全文:
中華民國刑法第354條
（毀損器物罪）
毀棄、損壞前二條以外之他人之物或致令不堪用，足以生損害於
公眾或他人者，處2年以下有期徒刑、拘役或5百元以下罰金。


司法院資訊處製作；財團法人民間司法改革基金會備份。
